GMT-5 | (+51) 961261925 | vdanfel@gmail.com https://www.linkedin.com/in/victor-felipa Chinchaysuyo 243 Carabayllo, 15318, Lima Nacionalidad: peruana | DNI: 45586417

# **Resumen Profesional**

Programador con 10 años en desarrollo back end (C#, .NET, SQL Server). En el 2023, evolucioné a Full Stack con énfasis en .NET Core 6, JavaScript y JSON y React. Especializado en construcción de páginas dinámicas con MVC y Razor, incorporando tecnologías front-end como HTML5, CSS y Bootstrap. Enfocado en soluciones eficientes y comunicativo, con historial de trabajo efectivo en equipo y atención a las necesidades de usuarios y clientes.

#### **Experiencia Laboral**

### **NEXTEPPE - Programador Full Stack**

Feb 2024 - Abr 2024

Empresa norteamericana con más de 15 años de experiencia, dedicada a la gestión de inventario automotriz.

- Actualicé los códigos antiguos a versiones modernas generando una mejora en el rendimiento de las APIs.
- Desarrollé la ventana de configuración para las ventanas de ventas para los clientes.
- Desarrolle la ventana de búsqueda con filtros avanzados.
- Desarrolle la ventana de detalles.
- Proporcioné atención continua a usuarios, asegurando un flujo eficiente y satisfactorio en los sistemas implementados.

Stack Tecnológico: C#, ASP.Net, MVC, Json, JavaScript, Bootstrap, HTML5, CSS, React, APIs, Bitbucket.

### **NORLIMA – Programador Full Stack**

Jul 2023 - Dic 2023

Empresa líder con 27 años de experiencia en la producción y comercialización de ladrillos para la construcción.

- Desarrollé el nuevo sistema para la gestión de marcaciones y control de acceso del personal, mejorando el flujo y contemplando cada uno de los escenarios que se manejan en la empresa (Marcación Regular, Permisos por Horas y Horas Extras) reduciendo de 10 a 5 min en manejar los reportes y obtener mejores cálculos para el área de Gestión Humana.
- Desarrollé el nuevo sistema para la gestión de marcaciones en el comedor, obteniendo mejoras en los reportes para pagos al concesionario reduciendo la revisión de estos de 1 hora a 10 min.
- Actualicé ventanas, flujos y procesos, mejorando y creando nuevas funcionalidades según las necesidades de diversas áreas, especialmente en Recursos Humanos y Logística.
- Lideré el desarrollo del nuevo portal de proveedores de servicios reduciendo el tiempo de validación de personal que ingresa a planta de 1 semana a 2 días, gestionando desde la documentación hasta el registro de personal en planta.
- Proporcioné atención continua a usuarios, asegurando un flujo eficiente y satisfactorio en los sistemas implementados.

Stack Tecnológico: C#, ASP.Net, MVC, Net Core 6, Json, JavaScript, Bootstrap, HTML5, CSS, Bitbucket.

## CASSINELLI - Programador back end

Oct 2018 - Ene 2023

Empresa Retail perteneciente al grupo CELIMA TREBOL enfocada a sectores A y B, especializada en la comercialización de productos nacionales e internacionales de acabados para el hogar.

- Reduje el tiempo de creación de las OC masivas de 5 días a 1 día, automatizando el flujo de revisión, separación y carga OC.
- Reduje el tiempo y personal para la creación de asientos contables, automatizando el flujo de ventas y reportes contables.
- Mejoré en un 30% la respuesta de incidencias solicitadas por los usuarios; desarrollé un sistema web de helpdesk.
- Reduje de 10 min a 3 min la elaboración de reportes solicitados por administradores de tiendas, para ver los informes de ventas.
- Mejoré el sistema de marcaciones, actualizando la web interna con aplicaciones de front-end.
- Automaticé procesos para las creaciones de tiendas, reduciendo el tiempo de creación de 2 días a 3 horas.

Stack Tecnológico: C#, ASP.Net, MVC, SOLID, MSSQL, ETL, Power BI, CSS, HTML, Bootstrap, JQuery, Web APIs, Centura Builder.

# CASSINELLI – Analista de Soporte

Jun 2016 – Sep 2018

- Modifiqué la estructura de redes, mejorando el tráfico de datos en un 30%.
- Apoyé en el proyecto de reestructuración del Active Directory.
- Análisis, diagnostico, reparación y cambio de equipos y piezas de hardware defectuosas o dañadas, obteniendo una recuperación del 10-25% del costo de equipos desechados.
- Análisis y diagnóstico de fallos en equipos, sistemas y redes.
- Gestión y seguimiento de solicitudes de soporte hasta su resolución.
- Atención a los problemas de los usuarios de manera remota o presencial.

Stack Tecnológico: Windows Server, CCNA, Topología de Redes, Active Directory, IIS, VMWare, Command Line.

# CENTRO CERAMICO LAS FLORES - Auxiliar de TI

May 2015 - Jun 2016

Empresa Retail perteneciente al grupo CELIMA TREBOL, especializada en la comercialización de productos nacionales e internacionales de acabados para el hogar.

- Aumenté en un 25% las ventas desarrollando un simulador de ambientes utilizando asp.net C# y SQL Server, agilizando la interacción entre los vendedores y los consumidores finales.
- Reduje de 5 a 2 min la visualización de reportes utilizando Qlikview para desarrollar nuevos Dashboards gerenciales.
- Reduje de 40 a 10 min la creación de tiendas en el sistema, automatizando procesos manuales creando querys para agilizar los procesos.
- Automaticé los procesos de Test de 60 min a 5 min, automatizando creación de clientes, usuarios y proveedores utilizando querys que agilizaron el proceso.

Stack Tecnológico: C#, ASP.Net, MVC, SQL Server, SAP, QlikView.

### CENTRO CERAMICO LAS FLORES – Practicante de Sistemas

Mar 2014 - Abr 2015

Mejoré en un 60% la distribución de carpetas compartidas realizando la actualización del servidor de dominio, elaborando una mejor distribución de accesos mediante el Active Directory.

- Atención a los problemas de los usuarios de manera remota o presencial.
- Encargado de brindar apoyo para la mejora en la administración y mantenimiento de servidores, redes y bases de datos.

Stack Tecnológico: PHP, SQL Server, C#, ASP.Net, SAP, CCNA, Topología de redes

Programador Freelance Ene 2016 – Actualidad

- INMOBILIRIA TAIPE 2023 migración del sistema de escritorio a entorno Web en donde se obtuvo lo siguiente:
- Visualizar deudores en tiempo real
- Información de lote separado en tiempo real
- INMOBILIRIA TAIPE 2018 que realizaba procesos manuales para el registro y manejo de sus clientes y programas para la venta de lotes, realicé el desarrollo de un software para automatizar sus procesos y tener un mejor manejo y agilizar las interacciones con sus clientes con lo cual se obtuvo lo siguiente:
- Reduje de 15 a 1 min la búsqueda de Kardex de clientes.
- Reduje de 10 a 1 min la creación de boletas de pagos.
- Reduje de 10 a 2 min el registro de clientes.
- Reduje de 5 a 1 min la elaboración de contratos.
- ACINMAG 2017 que realizaba ventas de mane tradicional, desarrolle una página web para poder mostrar sus productos a un mayor mercado, logrando lo siguiente:
- Aumentar las ventas en un 30%
- CLAMATE 2017Que realizaba entrevistas a pacientes por videollamadas o formularios, desarrolle un juego en entorno web para realizar las entrevistas, obteniendo lo siguiente:
- Reduje el tiempo de las evaluaciones de 30 min a 10 min.
- Reduje el tiempo de revisar los resultados de las evaluaciones de 15 min a 1 min.
- TRAVIAMAR 2016 que realizaba publicaciones de noticias para sus clientes en su portal web entrando al código fuente y cargando la información por FTP, se realizó los siguiente:
- Creación de un administrador de noticias utilizando C#, ASP.Net y conectado a SQL.
- Aumentar en un 60% la velocidad de publicación de noticias solicitadas por la empresa.

# Educación

Universidad Cesar Vallejo – Egresado en Ingeniería de Sistemas – 2008-2017

#### **Conocimientos**

- Lenguaje de programación: Avanzado: C#, MVC, ASP.Net, Net Core 6, HTML5, CSS. | Intermedio: Bootstrap, JavaScript, Json, Centura. | Básico: React.
- Herramientas de Framework: Avanzado: Visual Studio, SQL Management, Centura Builder. | Intermedio: Unity HUB, VS Code.
- Base de Datos: Avanzado: Avanzado: SQL Server. | Intermedio: MySQL. | Básico: Oracle.
- Herramientas: Intermedio: BitBucket, Git, Slack.
- Metodologías: Avanzado: Iconix. | Intermedio: SCRUM. | Básico: RUP.
- Microsoft: Avanzado: Avanzado: Excel, Word. | Intermedio: Power Point, Visio, Project.

# **Idiomas**

**UDEMY** 

Inglés: A2-B1. Español: Nativo.

### **Cursos y Especializaciones**

| - JavaScript TOTAL - De Cero a Programador Web en 18 Días (En Curso)                       | 2024 |
|--------------------------------------------------------------------------------------------|------|
| - C# TOTAL - Programador Experto en 28 días (En Curso)                                     | 2024 |
| - Construyendo Web APIs RESTful con ASP.NET Core 6 (Titulado)                              | 2024 |
| - Microservicios con ASP.NET Core, Docker y RabbitMQ. (Titulado)                           | 2023 |
| - Aprende ASP.NET Core MVC 6 Haciendo Proyectos Desde Cero. (Titulado)                     | 2023 |
| <ul> <li>Master en programación de videojuegos con Unity® 2021 y C#. (Titulado)</li> </ul> | 2023 |
| - Servicios Web RESTful   APIs REST: de cero a experto. (Titulado)                         | 2022 |
| - SQL Server: Programación Avanzada 2021. (Titulado)                                       | 2021 |
| - SAP ABAP Programación Iniciación. (Titulado)                                             | 2018 |
| - Unreal Engine desde 0: crea 3 juegos con Blueprints y C++. (Titulado)                    | 2018 |
| UNIVERSIDAD CESAR VALLEJO                                                                  |      |
| - CCNA3. (Titulado)                                                                        | 2014 |
| - Configuración Linux. (Titulado)                                                          | 2014 |
| - C++ y Visual Studio. (Titulado)                                                          | 2011 |
| SISTEMAS UNI                                                                               |      |
| - Dream Weaver – BD / Fireworks (Actualización). (Titulado)                                | 2013 |
| - Dream Weaver – BD / Fireworks. (Titulado)                                                | 2012 |
| - Dream Weaver básico. (Titulado)                                                          | 2012 |
| - Algoritmos y Estructura de Datos. (Titulado)                                             | 2011 |
| - Configuración de dispositivos y utilitarios PC. (Titulado)                               | 2008 |
| - Mantenimiento y Diagnostico. (Titulado)                                                  | 2008 |
| - Reparación de PC. (Titulado)                                                             | 2008 |
| - Ensamblaje de PC. (Titulado)                                                             | 2008 |
| - Conectividad y Cableado Estructurado. (Titulado)                                         | 2008 |
| - Experto en Hardware y Redes. (Titulado)                                                  | 2008 |

DISPONOBILIDAD: INMEDIATA